臺灣臺中地方法院民事裁定
111年度抗字第162號
抗  告  人  邱立全  


            黃育琳  

相  對  人  張敦勝  


上列當事人間因聲請本票裁定事件，抗告人對於民國111年4月21
日本院民事庭司法事務官所為111年度司票字第2193號裁定提起
抗告，本院裁定如下： 
    主  文
抗告駁回。
抗告程序費用新臺幣壹仟元由抗告人負擔。
    理  由
一、按執票人向本票發票人行使追索權時，得聲請法院裁定後強
    制執行，票據法第123條定有明文。再按本票執票人依票據
    法第123條規定聲請法院裁定許可對發票人強制執行，係屬
    非訟事件，此項聲請之裁定及抗告法院之裁定，僅依非訟事
    件程序以審查強制執行許可與否，並無確定實體上法律關係
    存否之效力，法院僅就本票形式上之要件是否具備予以審查
    即為已足，至於當事人間實體上之爭執，應循訴訟程序以資
    解決，要非非訟裁定法院所得審酌（最高法院56年台抗字第
    714號、57年台抗字第76號裁定要旨參照）。
二、抗告意旨略以：相對人持有抗告人於民國110年10月22日，
    共同簽發免除作成拒絕證書之本票1紙(票據號碼:WG0000000
    )，內載新臺幣（下同）1,300萬元，到期日未載，詎經提示
    後，尚有1,300萬之本金及利息未獲清償，聲請本院裁定准
    予強制執行，但系爭本票係抗告人因相對人逼迫下簽立本票
    ，又經相對人一再威脅後，抗告人僅於本票具名，但並未填
    寫金額、發票日、到期日與受款人等本票應該記載事項，而
    抗告人交予相對人後，即一再向其表示嗣後本票填載金額等
    其他應記載事項，均須得抗告人同意，始得為之，相對人未
    經抗告人同意盜刻抗告人名義之印章，相對人提出於本院之
    本票有相當大可能係盜刻印章所立，為此提出抗告等語。
三、經查，本件相對人主張其執有抗告人相對人簽發系爭本票，
    並免除作成拒絕證書，詎經提示未獲付款，並經本院司法事
    務官形式上審查，合於規定，予以准許，並無不合。抗告意
    旨雖稱系爭本票之簽發係受相對人逼迫，票面上金額、發票
    日、到期日與受款人等本票應該記載事項，可能係相對人盜
    刻印章所蓋，然系爭本票，形式上依照票據法第120條第1項
    之應記載事項及發票人簽名均完備，抗告意旨所爭執事項，
    核屬實體事項之爭執，應由抗告人另行提起訴訟以資解決，
    非本件非訟事件得為審究。從而，本件抗告為無理由，應予
    駁回。
四、按對於非訟事件，依法應由關係人負擔費用者，法院裁定命
    關係人負擔時，應一併確定其數額，非訟事件法第24條第1
    項定有明文。爰依法確定本件抗告程序費用額為1,000元，
    由抗告人負擔。
五、據上論結，本件抗告為無理由，依非訟事件法第46條、第21
    條第2項、第24條第1項，民事訴訟法第495條之1第1項、第4
    49條第1項、第95條、第78條，裁定如主文。
中　　華　　民　　國　　111 　年　　5 　　月　　31　　日
          　　　  民事第一庭    審判長法  官  許石慶

                                      法  官  蔡孟君

                                      法  官  王詩銘
正本係照原本作成。
本裁定不得再抗告。 
中　　華　　民　　國　　111 　年　　6 　　月　　1 　　日
                                      書記官  林玟君